【裁判字號】    95,上易,761
【裁判日期】    951127
【裁判案由】    賭博等
【裁判全文】
臺灣高等法院高雄分院刑事判決         95年度上易字第761號
上  訴  人  臺灣高雄地方法院檢察署檢察官
上  訴  人
即  被  告  乙○○
上  訴  人
即  被  告  甲○○
上列上訴人因被告賭博等案件，不服臺灣高雄地方法院95年度易
字第1124號中華民國95年7 月28日及95年8 月31日第一審判決（
起訴案號：臺灣高雄地方法院檢察署95年度偵字第14452 號；移
送併辦案號：同署95年度偵字第15212 號、第15747 號、第1604
8 號、第16168 號、第16170 號、第16258 號、第16322 號、第
16495 號、第16497 號、第18125 號、第16292 號、第16812 號
），提起上訴，（移送本院併辦案號：同署95年度偵字第14718
號、第17575 號、第19387 號、第17092 號、第17892 號、第18
200 號、第18922 號、第20460 號、第20216 號、第20510 號、
第21116 號、第21401 號、第21534 號、第22090 號、第22813
號、第22814 號、第22815 號、第23265 號、第24149 號），本
院判決如下：
    主  文
原判決關於乙○○部分撤銷。
乙○○共同以賭博為常業，處有期徒刑壹年。扣案如附表一及附
表二「應沒收之扣押物」欄內所示之物，均沒收之。
其餘上訴駁回。
    事  實
一、乙○○係附表一（即檢察官起訴及向原審併案部分，以下均
    同）及附表二（即上訴以後，另向本院併案部分，以下均同
    ）所示商店之實際負責人，明知未依電子遊戲場業管理條例
    規定辦理營利事業登記者，不得經營電子遊戲場業，竟基於
    違反電子遊戲場業管理條例之概括犯意，並分別與附表一及
    附表二所示之店員（各該店員所涉犯行及處理情形，均詳附
    表所載），基於犯意聯絡，由乙○○在如附表一及附表二所
    示商店內及經營時間，擺設可產生或顯示聲光影像、圖案、
    動作如附表一及附表二所示之電子遊戲機具，並插電營業，
    並由乙○○所雇用如附表一及附表二所示之店員，在現場負
    責兌換代幣、零錢等工作，藉此方式違法經營電子遊戲場業
    。乙○○並利用違法經營電子遊戲場業之機會，與附表一及
    附表二所示之各該店員，共同基於常業賭博之犯意聯絡，至
    如附表一及附表二所示為警查獲之時間為止，分別在其所經
    營公眾得出入之商店，以附表一及附表二所示插電營業之電
    子遊戲機台，與在場之賭客對賭，其賭博方式為：賭客將代
    幣或零錢投入電子遊戲機後選項押注，若押中依不等倍數得
    分，若未押中則分數減少且錢幣歸機台所有，若不玩則由店
    員洗分後依累積分數兌換現金予賭客，藉此方式在公眾得出
    入之場所賭博財物，並恃以為生。甲○○明知由乙○○在如
    附表一編號1 所示商店，並未依電子遊戲場業管理條例之規
    定辦理營利事業登記，竟基於犯意聯絡，以每月薪資新臺幣
    （以下均同）18,000元之代價，受僱於乙○○在現場擔任店
    員，並與賭客以上述方式賭博。嗣於如附表一及附表二所示
    之查獲時間，適如附表一及附表二所示之各該店員，在現場
    將所擺設之電子遊戲機具插電營業中，並有如附表一及附表
    二所示之客人在場把玩機台，或由各該店員為賭客洗分兌換
    現金賭博時，為警當場查獲，並扣得如附表一及附表二所示
    之電子遊戲機台、代幣、現金賭資等物，而悉全情。
二、案經高雄市政府警察局楠梓、苓雅、小港、前鎮、左營、三
    民第一、三民第二分局、高雄縣政府警察局、高雄縣政府警
    察局仁武分局先後報告臺灣高雄地方法院檢察署檢察官偵查
    起訴及移送併辦。
    理  由
一、本件被告乙○○、甲○○所犯係死刑、無期徒刑、最輕本刑
    為3 年以上有期徒刑以外之罪，已經被告乙○○、甲○○就
    被訴事實為有罪之陳述，經本院聽取當事人之意見後，依刑
    事訴訟法第273 條之1 第1 項之規定，裁定進行簡式審判程
    序。又本件卷內之人證、物證、書證等證據，依同法第273
    條之2 規定，不受第159 條第1 項關於傳聞法則規定之限制
    ，依法均有證據能力，應先敘明。
二、查如附表一及附表二所示違規擺設電子遊戲機具營業及賭博
    之犯罪事實；如附表一編號1 所示違規擺設電子遊戲機具營
    業及賭博之犯罪事實，業據被告乙○○、甲○○於本院審理
    時坦承不諱，核與證人：(一)本案共同被告乙○○、何宗榮；
    (二)另案共同被告即店員邱月娥、夏玉純、張政彥、林家豪、
    黃佳文、蘇俊誠、鄭怡君、周謹雅、徐鳴健、吳興郎、劉甲
    玟、林佩君、王秋婷、陳秀嬌、莊慧清、陳雅惠；(三)在場賭
    博及把玩機台之人吳振華、陳金行、李全忠、陳世恩、楊名
    欽、徐文舜、呂信男、莊文忠、何先友、林文安、莊正和證
    述之情節相符。並有各次查獲之臨檢紀錄表、搜索扣押筆錄
    、搜索扣押物品目錄表、扣押物品代保管條、現場蒐證照片
    等附卷足憑；復有如附表一及附表二所示之電子遊戲機具、
    代幣、現金、賭資等物品扣案可佐。足認被告乙○○、甲○
    ○之自白，係與事實相符。本件事證明確，被告乙○○、甲
    ○○之犯行，洵堪認定。
三、按行為後法律有變更者，適用行為時之法律。但行為後之法
    律有利於行為人者，適用最有利於行為人之法律；刑法第2
    條第1 項定有明文。又新舊法比較時，應就罪刑有關之共犯
    、未遂犯、連續犯、牽連犯、結合犯以及累犯加重、自首減
    輕、暨其他法定加減原因、與加減例等一切情形，綜其全部
    之結果，而為比較，再適用有利於行為人之法律處斷，且應
    就罪刑有關之一切情形，比較其全部之結果，而為整個之適
    用，不能割裂而分別適用有利益之條文（最高法院24年上字
    第4634號、27年上字第2615號判例參照）。經查：本件被告
    乙○○為如附表一及附表二所示之行為、被告甲○○為如附
    表一編號1 所示之行為後，原刑法第55條牽連犯、第56條連
    續犯及第267 條常業賭博罪之規定，業經修正刪除，並經於
    94年2 月2 日公布，於95年7 月1 日施行。本件被告乙○○
    、甲○○違規營業擺設電子遊戲機具而與賭客對賭之情形，
    如依裁判時法即新法適用結果，則因刪除刑法第267 條常業
    賭博罪之結果，僅能依刑法第266 條第1 項前段普通賭博罪
    之規定處罰；且因刪除連續犯及牽連犯之結果，其違反經營
    電子遊戲場業之各次犯行，及為警查獲與賭客對賭之各次犯
    行，均應於各別論罪後，予以累加併罰，再定應其執行刑。
    惟如依行為時法即舊法適用結果，則其所犯違法經營電子遊
    戲場業之犯行，應適用連續犯以一罪論並加重其刑至二分之
    一；其賭博之犯行，應論以常業賭博罪；上述兩罪再依牽連
    犯從重論以常業賭博罪。而被告乙○○、甲○○分別為雇主
    及員工，因其行為次數及犯罪情節，並非相同，經分別比較
    適用新舊法之結果，輕重顯然有所差異，自應分別依其情節
    而予適用。故被告乙○○部分，應以適用行為時之舊法為有
    利；被告甲○○部分，則以適用裁判時之新法為有利，自應
    於論罪以前，先予敘明。
四、查刑法上所規定之常業罪，只須有賴某種犯罪為業之意思，
    而有事實之表現為已足，不以藉該犯罪為唯一生活為必要，
    縱令尚有其他職業，亦無礙成立常業犯（最高法院83年度台
    上字第1474號裁判參照）。依電子遊戲場業管理條例第11條
    第1 項規定，電子遊戲場業於申請營利事業登記時，除應依
    相關法令辦理外，應向直轄市、縣（市）主管機關申請核發
    營利事業登記證及營業級別證，並辦理下列事項之登記：(一)
    營業級別、(二)機具類別、(三)營業場所管理人、(四)營業場所之
    地址。故設置以電腦方式操縱，產生或顯示聲光影像、圖案
    、動作之電子遊戲機，供不特定人為益智或娛樂類遊戲之營
    利事業，應依前開規定辦理營利事業登記，未依該條例辦理
    營利事業登記者，依同條例第15條之規定，即不得經營電子
    遊戲場業。本件被告乙○○於如附表一及附表二所示時地，
    均未依前開規定辦理營利事業登記，即擺設附表一及附表二
    所示之電子遊戲機具，雇用各該店員為客人兌換代幣而共同
    違法經營電子遊戲場業。復以如附表一及附表二所示之電子
    遊戲機具供可在該場所出入之不特定人賭玩，並授權各該店
    員從事為賭客兌換代幣、洗分及兌換現金等工作。依其所設
    遊藝場經營之規模、時間等情觀之，被告乙○○顯係以長期
    經營之意而為營業，並希冀吸引不特定人前來利用機具賭博
    ，自係賴以營生無疑。縱其尚有經營超商業務，惟依前開說
    明，並無礙被告乙○○於附表一及附表二所示商店以所擺設
    之電子遊戲機具從事賭博並恃以為生之常業犯認定。核被告
    乙○○違規擺設電子遊戲機具營業部分，所為係犯電子遊戲
    場業管理條例第22條之違反同條例第15條，未依該條例規定
    辦理營利事業登記者，不得經營電子遊戲場業規定罪；其以
    電子遊戲機具從事賭博部分，另係犯修正前刑法第267 條之
    常業賭博罪。被告乙○○就所犯上述2 罪，與附表一及附表
    二所示各該店員之間，各有犯意聯絡及行為分擔，應分別論
    以共同正犯。被告乙○○先後多次違法經營電子遊戲場業之
    犯行，時間緊接，方法相同，所犯係構成要件相同之罪名，
    顯係基於概括犯意反覆為之，為連續犯，應依修正前之刑法
    第56條規定論以一罪，並加重其刑。被告乙○○所犯上述2
    罪間，具有方法結果之牽連關係，屬牽連犯，應依修正前之
    刑法第55條規定，從一重之常業賭博罪處斷。本件檢察官起
    訴以後，以及原審判決以後，先後移送併案辦理之違法經營
    電子遊戲場業及常業賭博犯行，雖均未經起訴，然各該部分
    之犯罪事實，與已起訴之違法經營電子遊戲場業罪及常業賭
    博犯行間，具有連續犯及牽連犯之裁判上一罪關係，即為起
    訴效力所及，本院自應併予審究。至於被告甲○○係受被告
    乙○○僱用，對其所參與即附表一編號1 部分，有犯意聯絡
    及行為分擔，為共同正犯。惟因其僅有此部分之犯行，行為
    次數及情節與被告乙○○不同，經比較適用結果，應以新法
    對其較為有利，已如上述。核被告甲○○如附表一編號1 違
    法擺設電子遊戲機具與賭客對賭之犯行，係犯電子遊戲場業
    管理條例第22條之違反同條例第15條，未依該條例規定辦理
    營利事業登記者，不得經營電子遊戲場業規定罪；及犯刑法
    第266 條第1 項前段之普通賭博罪，並因新法業已刪除牽連
    犯之規定，故上述2 罪應分論併罰。
五、原審對被告乙○○據以論罪科刑，固非無見。惟查，被告乙
    ○○至95年6 月30日為止，尚有如附表二所示違法經營電子
    遊戲場業及常業賭博之行為，原審未及審酌，自有未洽。檢
    察官上訴意旨，執此指摘原判決此部分不當，為有理由，自
    應由本院撤銷改判。爰審酌被告乙○○擅自擺設電子遊戲機
    ，違規經營電子遊戲場業，供人賭博財物，對社會秩序及公
    共安全產生不良影響，且係居於經營者之主導地位，惡性較
    重，其所擺設電子遊戲機具之地點及數量甚多，惟有坦承犯
    行，態度尚佳等一切情狀，量處如主文第2 項所示之刑，以
    示懲儆。又從刑附屬於主刑，除法律有特別規定者外，依主
    刑所適用之法律（最高法院95年第8 次刑事庭會議決議參照
    ）。故從刑縱有修正，仍應依主刑所適用之法律，尚無比較
    新舊法之問題。刑法第266 條第2 項為同法第38條之特別規
    定，祇要係當場賭博之器具，皆應依該條項規定宣告沒收。
    擺設電動賭博機賭博行為與一般賭博行為不同，擺設人每日
    開機營業時起，即處於隨時供不特定賭客投幣與其對賭之狀
    態，就擺設人而言，每日一旦開機營業，即應認已開始賭博
    行為，行為人既係營業時為警查獲，不論查獲時有無賭客在
    場賭博，查扣之電動賭博機均屬當場賭博之器具，應依刑法
    第266 條第2 項沒收之。被告乙○○所犯如附表一及附表二
    所示之常業賭博犯行，業經本院認定屬實，已如上述，是扣
    案如附表一及附表二所示供賭博之電子遊戲機具、電子遊戲
    機具投幣箱內顧客投入之代幣，均為當場賭博之器具，應依
    刑法第266 條第2 項宣告沒收之。其餘扣案之遙控器、廚師
    圍兜、盈虧報表等物品，均係被告乙○○所有，且供其犯本
    案罪行所用或所得之物，業據其供承明確，亦應依刑法第38
    條第1 項第2 款、第3 款之規定，予以宣告沒收之。至扣案
    如附表一編號1 所示賭客吳振華洗分後向被告甲○○兌換現
    金400 元、如附表一編號12所示賭客陳金行洗分後向店員吳
    興郎兌換現金100 元，因均交付予吳振華、陳金行收執，且
    非在賭檯或兌換籌碼處之財物，分屬賭客吳振華、陳金行因
    賭博犯罪所得之物，應於其等所涉犯之賭博案件中另行宣告
    沒收，附此敘明。另外，關於被告甲○○部分，核原判決認
    事用法，並無不合，量刑亦屬妥適，被告甲○○之上訴意旨
    ，指摘原判決量刑不當，希望減輕，則無理由，應予駁回。
六、至於移送本院併辦部分，即臺灣高雄地方法院檢察署95年度
    偵字第22813 號、第22814 號、第22815 號、第25641 號，
    其中關於被告乙○○自95年7 月1 日以後始為查獲之違法經
    營電子遊戲場業及賭博之行為，與本案並無連續犯關係，且
    本院亦認為各該部分非屬包括一罪之集合犯，無從併予審酌
    ，應退回檢察官另行偵辦。
據上論結，應依刑事訴訟法第368 條、第369 條第1 項前段、第
364 條、第273 條之1 第1 項、第299 條第1 項前段，電子遊戲
場業管理條例第22條，刑法第2 條第1 項前段但書、刑法第11條
、第266 條第2 項、第38條第1 項第2 款、第3 款、修正前之刑
法第28條、第56條、第55條、第267 條，罰金罰鍰提高標準條例
第1 條前段，判決如主文。
本案經檢察官蔡國禎到庭執行職務。
中    華    民    國    95    年    11    月    27    日
                  刑事第五庭    審判長法  官  曾永宗
                                      法  官  任森銓
                                      法  官  王伯文
以上正本證明與原本無異。
不得上訴。
中    華    民    國    95    年    11    月    27    日
                                      書記官  張明賢
附錄本判決論罪科刑法條：
電子遊戲場業管理條例第15條
未依本條例規定辦理營利事業登記者，不得經營電子遊戲場業。
電子遊戲場業管理條例第22條
違反第15條規定者，處行為人1 年以下有期徒刑、拘役或科或併
科新台幣50萬元以上250 萬元以下罰金。
刑法第266 條
在公共場所或公眾得出入之場所賭博財物者，處1 千元以下罰金
。但以供人暫時娛樂之物為賭者，不在此限。
當場賭博之器具與在賭檯或兌換籌碼處之財物，不問屬於犯人與
否，沒收之。
修正前之刑法第267 條
以賭博為常業者，處2 年以下有期徒刑，得併科1 千元以下罰金
。
附表一︰即檢察官起訴及向原審併案部分
┌──┬────┬─────────┬─────┬───────┬─────┐
│編號│犯罪時間│犯罪地點及手法    │查獲時間  │應沒收之扣押物│偵查案號  │
├──┼────┼─────────┼─────┼───────┼─────┤
│ 1  │95年4 月│高雄市○○區○○街│95年5 月1 │「網豹」3台、 │95年度偵字│
│    │1 日起至│286 號「楠豐企業行│日19時10分│「三國賽馬」2 │第14452號 │
│    │查獲時止│」（店招牌名稱為「│許。      │台、「賽狗」1 │◎另查扣店│
│    │        │螢慶超商」），擺設│          │台、「水果精靈│員即被告何│
│    │        │「網豹」3 台）、「│          │」2台、「世界 │榮宗交付予│
│    │        │三國賽馬」2 台、「│          │盃禮品自動販賣│賭客吳振華│
│    │        │賽狗」1 台、「水果│          │機」1台、「金 │（經職權不│
│    │        │精靈」2 台、「世界│          │銀島販賣機」1 │起訴處分）│
│    │        │盃禮品自動販賣機」│          │台、「金蘋果自│之賭資400 │
│    │        │1 台、「金銀島販賣│          │動販賣機」1 台│元。      │
│    │        │機」1 台、「金蘋果│          │等電子遊戲機共│          │
│    │        │自動販賣機」1 台等│          │11台、代幣224 │          │
│    │        │電子遊戲機共11台，│          │枚、遙控器1個 │          │
│    │        │並插電營業，雇用何│          │。            │          │
│    │        │榮宗擔任店員，負責│          │              │          │
│    │        │兌換代幣，甲○○並│          │              │          │
│    │        │經乙○○事先授權可│          │              │          │
│    │        │為賭客洗分後換取現│          │              │          │
│    │        │金，而於95年5 月1 │          │              │          │
│    │        │日19時10分許，於賭│          │              │          │
│    │        │客吳振華（經職權不│          │              │          │
│    │        │起訴處分）打玩「網│          │              │          │
│    │        │豹」機台完畢，吳振│          │              │          │
│    │        │華向甲○○表示欲將│          │              │          │
│    │        │機台內之600 分兌換│          │              │          │
│    │        │成400 元現金，餘20│          │              │          │
│    │        │0 分則暫寄以供下次│          │              │          │
│    │        │打玩，而甲○○經確│          │              │          │
│    │        │認分數並洗分後，隨│          │              │          │
│    │        │即自袋中掏出400 元│          │              │          │
│    │        │現金，並交付予吳振│          │              │          │
│    │        │華時，即為在現場佯│          │              │          │
│    │        │裝顧客之員警當場查│          │              │          │
│    │        │獲。              │          │              │          │
├──┼────┼─────────┼─────┼───────┼─────┤
│ 2  │94年11月│在高雄市苓雅區青年│95年5月6日│前揭電子遊戲機│95年度偵字│
│    │間起至查│二路240號「幸運星 │6 時5 分許│台10台、代幣30│第18125 號│
│    │獲時止  │娃娃世界」，擺設電│（適有客人│5 枚。        │95年度偵字│
│    │        │動機具「賽狗」、「│張義雄在該│              │第15212 號│
│    │        │網豹」、「@碼」各1│址把玩機台│              │          │
│    │        │台、「娃娃機」7台 │）        │              │          │
│    │        │，並插電營業，雇用│          │              │          │
│    │        │邱月娥（經緩起訴處│          │              │          │
│    │        │分）擔任店員，負責│          │              │          │
│    │        │兌換代幣。        │          │              │          │
├──┼────┼─────────┼─────┼───────┼─────┤
│ 3  │94年11月│在高雄市苓雅區福德│95年5 月4 │賽狗2 台、決戰│95年度偵字│
│    │間起至查│二路226號「樂透彩 │日18時10分│網電腦遊戲機1 │第16495 號│
│    │獲時止  │投注站」，擺設電動│許        │台、金銀島1 台│          │
│    │        │機具「金銀島」1台 │          │、代幣217 枚。│          │
│    │        │、「賽狗」2台、「 │          │              │          │
│    │        │決戰網」1 台，並插│          │              │          │
│    │        │電營業，雇用夏玉純│          │              │          │
│    │        │（未經偵辦）擔任店│          │              │          │
│    │        │員，負責兌換代幣。│          │              │          │
├──┼────┼─────────┼─────┼───────┼─────┤
│ 4  │95年5月 │在高雄市三民區鼎中│95年5月25 │前揭電子遊戲機│95年度偵字│
│    │間起至查│金街15之1號「7+1超│日23時10分│台之IC板10塊及│第16497 號│
│    │獲時止  │商」，擺設電動機具│許（適有客│代幣392 枚。  │          │
│    │        │「世界盃禮品自動販│人楊名欽、│              │          │
│    │        │賣機」2 台、「景品│陳世恩等人│              │          │
│    │        │販賣機」2 台、「網│在該址把玩│              │          │
│    │        │豹BAR」2台、「象棋│機台）    │              │          │
│    │        │」、「賽馬」、「@ │          │              │          │
│    │        │碼BAR」、「龍霸天 │          │              │          │
│    │        │下BAR」各1台，共計│          │              │          │
│    │        │10台，並插電營業，│          │              │          │
│    │        │雇用張政彥擔任店員│          │              │          │
│    │        │，負責兌換代幣。  │          │              │          │
├──┼────┼─────────┼─────┼───────┼─────┤
│ 5  │95年5月1│在高雄市前鎮區前鎮│95年5 月29│網豹2 台、金蘋│95年度偵字│
│    │日起至查│街273號「公益彩券 │日7時許   │果2 台、招財貓│第16322 號│
│    │獲時止  │行」，擺設電動機具│          │、世界足球、金│          │
│    │        │「網豹」2 台、「金│          │銀島各1 台、代│          │
│    │        │蘋果」2 台、「招財│          │幣15枚。      │          │
│    │        │貓」、「世界足球」│          │              │          │
│    │        │、「金銀島」各1 台│          │              │          │
│    │        │，並插電營業，雇用│          │              │          │
│    │        │林家豪（經緩起訴處│          │              │          │
│    │        │分）擔任店員，負責│          │              │          │
│    │        │兌換代幣。        │          │              │          │
├──┼────┼─────────┼─────┼───────┼─────┤
│ 6  │95年5月1│在高雄市三民區金山│95年5 月29│網豹2 台、龍霸│95偵16258 │
│    │日起至查│路211號「7+1超商」│日7 時許（│天下、賽馬、金│號        │
│    │獲時止  │，擺設電動機具「網│適有客人徐│銀島、水果精靈│          │
│    │        │豹BAR」2台、「龍霸│文舜在該址│、景品販賣電子│          │
│    │        │天下BAR」、「賽馬 │把玩機台）│遊戲機各1 台、│          │
│    │        │」、「金銀島BAR」 │          │代幣21枚。    │          │
│    │        │、「水果精靈彈珠台│          │              │          │
│    │        │」各1 台，「景品販│          │              │          │
│    │        │賣電子遊戲機」1 台│          │              │          │
│    │        │，共計7 台，並插電│          │              │          │
│    │        │營業，並雇用黃佳文│          │              │          │
│    │        │（未經偵辦）擔任店│          │              │          │
│    │        │員，負責兌換代幣。│          │              │          │
├──┼────┼─────────┼─────┼───────┼─────┤
│ 7  │95年5月8│在高雄市前鎮區瑞北│95年6月11 │世界盃、金銀島│95年度偵字│
│    │日起至查│路56號「翁財記超商│日23時5分 │、賽馬各1 台、│第16170 號│
│    │獲時止  │」，擺設電動機具「│許（適有客│網豹3 台、代幣│          │
│    │        │網豹」3 台、「賽馬│人呂信男《│1,903 枚。    │          │
│    │        │」、「世界盃」各1 │另經不起訴│              │          │
│    │        │台，雇用蘇俊誠（另│處分》在該│              │          │
│    │        │案經簡易判決處刑）│址把玩電子│              │          │
│    │        │，負責兌換代幣。  │機台）    │              │          │
├──┼────┼─────────┼─────┼───────┼─────┤
│ 8  │95年5月1│在高雄市三民區堯山│95年5月25 │網豹（含IC板）│95年度偵字│
│    │日起至查│街72號「界揚超商」│日18時10分│2 台、萬劍齊發│第16168 號│
│    │獲時止  │，擺設電動機具「網│許        │、三國賽馬（含│          │
│    │        │豹」2台、「萬劍齊 │          │IC板）各1 台、│          │
│    │        │發」1台、「三國賽 │          │代幣20枚。    │          │
│    │        │馬」1台，雇用鄭怡 │          │              │          │
│    │        │君（另案經簡易判決│          │              │          │
│    │        │處刑）擔任店員，負│          │              │          │
│    │        │責兌換代幣。      │          │              │          │
├──┼────┼─────────┼─────┼───────┼─────┤
│ 9  │95年5月 │在高雄市小港區宏光│95年6月9日│網豹、三國賽馬│95年度偵字│
│    │間至查獲│街474號「阿囉哈超 │11時許（適│、龍霸天下各1 │第16048 號│
│    │時止    │商」，擺設電動機具│有客人莊文│台、電腦介面板│          │
│    │        │「網豹」、「三國賽│忠《另經不│3片 、代幣92枚│          │
│    │        │馬」、「龍霸天下」│起訴處分》│。            │          │
│    │        │各1 台，並插電營業│在該址把玩│              │          │
│    │        │，雇用周瑾雅（另案│機台）    │              │          │
│    │        │經簡易判決處刑）擔│          │              │          │
│    │        │任店員，負責兌換代│          │              │          │
│    │        │幣。              │          │              │          │
├──┼────┼─────────┼─────┼───────┼─────┤
│ 10 │95年5月1│在高雄市三民區金山│95年5 月23│水果精靈禮品機│95年度偵字│
│    │日起至查│路211 號「7+1 超商│日17時20分│、景品販賣電子│第15747 號│
│    │獲時止  │」，擺設電動機具「│許        │遊戲機、世界盃│          │
│    │        │水果精靈禮品機」、│          │、金銀島各1 台│          │
│    │        │「景品販賣電子遊戲│          │、娃娃機2 台  │          │
│    │        │機」、「世界盃」、│          │（即guan shing│          │
│    │        │「金銀島」各1 台、│          │及chichen 娃娃│          │
│    │        │「娃娃機」2 台，並│          │機各1 台）、代│          │
│    │        │插電營業，並雇用黃│          │幣20枚、現金  │          │
│    │        │佳文（未經偵辦）擔│          │1,170 元（存於│          │
│    │        │任店員，負責兌換代│          │本件2 台娃娃機│          │
│    │        │幣。              │          │內）。        │          │
├──┼────┼─────────┼─────┼───────┼─────┤
│ 11 │95年5 月│高雄市○○區○○路│95年6 月1 │金銀島、世界杯│95年度偵字│
│    │1 日起至│27號「辛運星娃娃世│日凌晨2 時│世足球彈珠、金│第16292 號│
│    │查獲時止│界」擺設「金銀島」│許        │蘋果彈珠台各1 │          │
│    │        │、「世界杯世足球彈│          │台及代幣96枚。│          │
│    │        │珠」、「金蘋果彈珠│          │              │          │
│    │        │台」各1 台，並插電│          │              │          │
│    │        │營業，雇用不知情之│          │              │          │
│    │        │徐鳴健（經不起訴處│          │              │          │
│    │        │分）擔任店員，並負│          │              │          │
│    │        │責兌換代幣。      │          │              │          │
├──┼────┼─────────┼─────┼───────┼─────┤
│ 12 │95年5 月│高雄市三民區民族一│95年6 月9 │網豹2 台及三國│95年度偵字│
│    │1 日起至│路100 巷72之4 號「│日20時許  │賽馬、龍霸天下│第16812號 │
│    │查獲時止│新生活超商」擺設「│          │、縱橫四海、世│◎另查扣店│
│    │        │網豹」2 台及「三國│          │界盃足球賽、金│員吳興郎交│
│    │        │賽馬」、「龍霸天下│          │銀島販賣機、景│付予賭客陳│
│    │        │、縱橫四海」、「世│          │品販賣機各1 台│金行（另案│
│    │        │界盃足球賽」、「金│          │；代幣162 枚、│起訴）之賭│
│    │        │銀島販賣機」、「景│          │廚師圍兜1件 。│資100 元。│
│    │        │品販賣機」各1 台，│          │              │註：原審判│
│    │        │，並插電營業，雇用│          │              │決後，檢察│
│    │        │吳興郎（另案起訴）│          │              │官對相同事│
│    │        │為店員，負責兌換代│          │              │實，又以95│
│    │        │幣，吳興郎並經黃坤│          │              │年度偵字第│
│    │        │盛事先授權可為賭客│          │              │18922 號、│
│    │        │洗分後換取現金。而│          │              │95年度偵字│
│    │        │於95年6 月9 日20時│          │              │第21534 號│
│    │        │許，於賭客陳金行（│          │              │，重覆向二│
│    │        │另案起訴）打玩「龍│          │              │審併案    │
│    │        │霸天下」機台完畢，│          │              │          │
│    │        │累積分數100 分後即│          │              │          │
│    │        │示意吳興郎洗分，吳│          │              │          │
│    │        │興郎經確認分數並洗│          │              │          │
│    │        │分後，隨即將百元現│          │              │          │
│    │        │鈔1 張放入通往該超│          │              │          │
│    │        │商廁所旁之倉庫門上│          │              │          │
│    │        │之廚師圍兜口袋內，│          │              │          │
│    │        │陳金行依吳興郎指示│          │              │          │
│    │        │前往拿取後，即為警│          │              │          │
│    │        │當場查獲。        │          │              │          │
└──┴────┴─────────┴─────┴───────┴─────┘
附表二︰即上訴另以後，另向本院併案部分
┌──┬────┬─────────┬─────┬───────┬─────┐
│編號│犯罪時間│犯罪地點及手法    │查獲時間  │應沒收之扣押物│偵查案號  │
├──┼────┼─────────┼─────┼───────┼─────┤
│ 1  │95年4 月│高雄市○○區○○路│95年5 月4 │前揭電子遊戲機│95年度偵字│
│    │1 日起至│411 號「富生商行」│日17時50分│共7台、代幣149│第14718號 │
│    │查獲時止│（店招牌名稱為「公│許（適有何│枚。          │、95年度偵│
│    │        │益彩券彩色人生投注│先友在場把│              │字第21116 │
│    │        │站」），擺設「賽狗│玩「金蘋果│              │號（事實相│
│    │        │」、「網豹」、「決│」機台）。│              │同）      │
│    │        │戰網」、「龍霸天下│          │              │          │
│    │        │」、「水果精靈」各│          │              │          │
│    │        │1 台、「金蘋果」2 │          │              │          │
│    │        │台等電子遊戲機共7 │          │              │          │
│    │        │台，並插電營業，雇│          │              │          │
│    │        │用劉甲玟擔任店員，│          │              │          │
│    │        │負責兌換代幣。    │          │              │          │
├──┼────┼─────────┼─────┼───────┼─────┤
│ 2  │95年5 月│在高雄縣鳥松鄉華美│95年6 月6 │前揭電子遊戲機│95年度偵字│
│    │1 日起至│路172 號「7+1 」超│日15時45分│4 台、代幣297 │第17092 號│
│    │查獲時止│商，擺設「縱橫四海│許（適有客│枚。          │，95年度偵│
│    │        │」、「a 瑪小瑪琍」│人林文安在│              │字第2281 3│
│    │        │各1 台、「賽狗」2 │該址把玩機│              │號、第2281│
│    │        │台等電子遊戲機共4 │台）      │              │4 號、第22│
│    │        │台，並插電營業，雇│          │              │815 號（事│
│    │        │用林佩君擔任店員，│          │              │實相同）  │
│    │        │負責兌換代幣。    │          │              │          │
├──┼────┼─────────┼─────┼───────┼─────┤
│ 3  │95年5 月│在高雄市楠梓區常德│95年6 月5 │前揭電子遊戲機│95年度偵字│
│    │1 日起至│路315 號「幸運星娃│日13時45分│5 台、機台開關│第17892 號│
│    │查獲時止│娃世界」，擺設「@ │許        │搖控器1 個、每│，95年度偵│
│    │        │碼 」、「中國象棋 │          │日盈虧日報表35│字第22813 │
│    │        │」、「賽狗」各1 台│          │份。          │號、第2281│
│    │        │、「網豹」2 台等電│          │              │4 號、第22│
│    │        │子遊戲機共5 台，並│          │              │815 號（事│
│    │        │插電營業，雇用王秋│          │              │實相同）  │
│    │        │婷（另案起訴）擔任│          │              │          │
│    │        │店員，負責兌換代幣│          │              │          │
│    │        │、洗分；賭博方式為│          │              │          │
│    │        │先兌換代幣投入開分│          │              │          │
│    │        │把玩，再依累計積分│          │              │          │
│    │        │，按1:1 之比例兌換│          │              │          │
│    │        │現金。            │          │              │          │
├──┼────┼─────────┼─────┼───────┼─────┤
│ 4  │95年5月1│在高雄市小港區學府│95年5月29 │前揭電子遊戲機│95年度偵字│
│    │日起至查│路149號「小精靈娃 │日13時30分│11台、每日盈虧│第18200號 │
│    │獲時止  │娃樂園」，擺設電動│許        │日報表29紙、代│          │
│    │        │機具「金象王2代」 │          │幣480枚。     │          │
│    │        │、「景品販賣機」各│          │              │          │
│    │        │2台、「劍龍」、「 │          │              │          │
│    │        │中國象棋」、「世界│          │              │          │
│    │        │盃足球賽」、「超級│          │              │          │
│    │        │招財自動販賣機」、│          │              │          │
│    │        │各1台（以上均含Ｉ │          │              │          │
│    │        │Ｃ板）、「龍霸天下│          │              │          │
│    │        │」、「三國賽馬」、│          │              │          │
│    │        │「決戰網」各1台（ │          │              │          │
│    │        │以上均含主機、螢幕│          │              │          │
│    │        │、鍵盤），共計11電│          │              │          │
│    │        │子遊戲機台，並插電│          │              │          │
│    │        │營業，雇用吳嘉惠（│          │              │          │
│    │        │另案併臺灣高雄地方│          │              │          │
│    │        │法院審理）擔任店長│          │              │          │
│    │        │，負責兌換代幣、現│          │              │          │
│    │        │金予客人，賭博方式│          │              │          │
│    │        │為以10元兌換代幣1 │          │              │          │
│    │        │枚，投幣開分，最後│          │              │          │
│    │        │以累積分數以1:1 比│          │              │          │
│    │        │例兌換現金，吳嘉惠│          │              │          │
│    │        │並依乙○○指示，代│          │              │          │
│    │        │為面試楊鈞智、賴鴻│          │              │          │
│    │        │欽（均由檢察官依職│          │              │          │
│    │        │權為不起訴處分）。│          │              │          │
├──┼────┼─────────┼─────┼───────┼─────┤
│ 5  │95年6月 │在高雄市苓雅區武廟│95年6月28 │前揭電子遊戲機│95年度偵字│
│    │15日起至│路27號「幸運星娃娃│日2時20分 │2台、代幣95枚 │第21401號 │
│    │查獲時止│世界」，擺設電子遊│許        │、賭資2,000元 │、95年度偵│
│    │        │戲機具「@碼」、「 │          │。            │字第17575 │
│    │        │網豹」各1台（以上 │          │              │號、95年度│
│    │        │均含主機、螢幕、鍵│          │              │偵字第1938│
│    │        │盤、硬碟），共計2 │          │              │7 號（事實│
│    │        │電子遊戲機台，並插│          │              │相同）    │
│    │        │電營業，雇用陳秀嬌│          │              │          │
│    │        │（聲請簡易判決處刑│          │              │          │
│    │        │）擔任店員，負責兌│          │              │          │
│    │        │換代幣、洗分兌換現│          │              │          │
│    │        │金予客人，賭博方式│          │              │          │
│    │        │為以10元兌換代幣1 │          │              │          │
│    │        │枚，投幣開分，最後│          │              │          │
│    │        │以累積分數以1:1比 │          │              │          │
│    │        │例兌換現金，嗣因賭│          │              │          │
│    │        │客莊正和（聲請簡易│          │              │          │
│    │        │判決處刑）以4,000 │          │              │          │
│    │        │元兌換代幣把玩，欲│          │              │          │
│    │        │依積分兌換現金時，│          │              │          │
│    │        │為警查獲。        │          │              │          │
├──┼────┼─────────┼─────┼───────┼─────┤
│ 6  │95年5月 │在高雄縣鳳山巿博愛│95年6月12 │前揭電子遊戲機│95年度偵字│
│    │5日起至 │路221號「界揚超商 │日15時25分│6台、代幣28枚 │第20460號 │
│    │查獲時止│」，擺設電子遊戲機│許        │。            │          │
│    │        │具「賽馬」、「@碼 │          │              │          │
│    │        │」、「水果盤」、「│          │              │          │
│    │        │射燈」各1台、「網 │          │              │          │
│    │        │豹」2台，共計6台電│          │              │          │
│    │        │子遊戲機，並插電營│          │              │          │
│    │        │業，雇用黃錦桃擔任│          │              │          │
│    │        │店員，負責兌換代幣│          │              │          │
│    │        │、洗分兌換現金予客│          │              │          │
│    │        │人，賭博方式為以10│          │              │          │
│    │        │元兌換代幣1枚，投 │          │              │          │
│    │        │幣開分，最後以累積│          │              │          │
│    │        │分數以1:1比例兌換 │          │              │          │
│    │        │現金或禮品，嗣因賭│          │              │          │
│    │        │客李永諒在場把玩「│          │              │          │
│    │        │賽馬」時，為警查獲│          │              │          │
│    │        │。                │          │              │          │
├──┼────┼─────────┼─────┼───────┼─────┤
│ 7  │95年5月 │在高雄市三民區十全│95年6月30 │前揭電子遊戲機│95年度偵字│
│    │間某日起│二路70號「大聯盟娃│日11時許  │7台、販賣機17 │第20216 號│
│    │至查獲時│娃樂園」，擺設電子│          │台、代幣299枚 │          │
│    │止      │遊戲機具「@碼」、 │          │、機具內之硬幣│          │
│    │        │「中國象棋」、「火│          │及賭資800 元。│          │
│    │        │車輪」各1台、「景 │          │              │          │
│    │        │品販賣機」、「世界│          │              │          │
│    │        │杯禮品販賣機」各1 │          │              │          │
│    │        │台、「網豹」、「賽│          │              │          │
│    │        │馬」各2 台、「選物│          │              │          │
│    │        │販賣機」15台，共計│          │              │          │
│    │        │7台 電子遊戲機、販│          │              │          │
│    │        │賣機17台，並插電營│          │              │          │
│    │        │業，以月薪15,000元│          │              │          │
│    │        │雇用傅明勝（另案移│          │              │          │
│    │        │臺灣高雄地方法院併│          │              │          │
│    │        │案）擔任店員，負責│          │              │          │
│    │        │兌換代幣、洗分兌換│          │              │          │
│    │        │現金予客人，賭博方│          │              │          │
│    │        │式為以10元兌換代幣│          │              │          │
│    │        │1枚 ，投幣開分，最│          │              │          │
│    │        │後以累積分數以1:1 │          │              │          │
│    │        │比例兌換現金，嗣因│          │              │          │
│    │        │賭客蕭家竣（另案移│          │              │          │
│    │        │臺灣高雄地方法院併│          │              │          │
│    │        │案）在場把玩「@ 碼│          │              │          │
│    │        │」以累計分數200 分│          │              │          │
│    │        │向傅明勝兌換現金時│          │              │          │
│    │        │，為警查獲。      │          │              │          │
├──┼────┼─────────┼─────┼───────┼─────┤
│ 8  │95年5月 │在高雄巿三民區大豐│95年6 月18│前揭電子遊戲機│95年度偵字│
│    │1日起至 │一路312 號「二姐夫│日0 時40分│2 台、代幣240 │第23265號 │
│    │查獲時止│超商」，擺設電子遊│許        │枚。          │          │
│    │        │戲機具「網豹」；「│          │              │          │
│    │        │賽狗」各1 台，共計│          │              │          │
│    │        │2 台電子遊戲機，並│          │              │          │
│    │        │插電營業。        │          │              │          │
├──┼────┼─────────┼─────┼───────┼─────┤
│ 9  │95年6 月│在高雄市三民區鼎金│95年6 月20│前揭電子遊戲機│95年度偵字│
│    │10日起至│中街15之1 號「7+1 │日20時20分│7 台、機具內之│第24149號 │
│    │查獲時止│」超商，擺設電子遊│許        │硬幣賭資100 元│、95年偵字│
│    │        │戲機具「網豹」2 台│          │、代幣41枚及電│第20510號 │
│    │        │、「決戰網」、「三│          │玩專用介面卡7 │（事實相同│
│    │        │國賽馬」、「龍霸天│          │塊。          │）        │
│    │        │下」各1 台、「景品│          │              │          │
│    │        │販賣機」、「@ 碼  │          │              │          │
│    │        │BAR 販賣機」各1 台│          │              │          │
│    │        │，共計7 台電子遊戲│          │              │          │
│    │        │機，並插電營業，雇│          │              │          │
│    │        │用莊慧清（聲請簡易│          │              │          │
│    │        │判決處刑）擔任店員│          │              │          │
│    │        │，負責兌換代幣、洗│          │              │          │
│    │        │分兌換現金予客人，│          │              │          │
│    │        │賭博方式為以10元兌│          │              │          │
│    │        │換代幣1 枚，投幣開│          │              │          │
│    │        │分，最後以累積分數│          │              │          │
│    │        │以1:1 比例兌換現金│          │              │          │
│    │        │。                │          │              │          │
├──┼────┼─────────┼─────┼───────┼─────┤
│ 10 │95年6 月│在高雄巿三民區金山│95年6 月29│前揭電子遊戲機│95年度偵字│
│    │15日起至│路211 號「7+1 」超│日22時10分│7 台、代幣427 │第22090 號│
│    │查獲時止│商」，擺設電子遊戲│許        │枚、教戰守則1 │          │
│    │        │機具「網豹BAR 」2 │          │張。          │          │
│    │        │台、「中國象棋BAR │          │              │          │
│    │        │」、「金銀島禮品機│          │              │          │
│    │        │」、「三國賽馬」、│          │              │          │
│    │        │「龍霸天下」、「景│          │              │          │
│    │        │品販賣機」各1 台，│          │              │          │
│    │        │共計7 台電子遊戲機│          │              │          │
│    │        │，並插電營業，雇用│          │              │          │
│    │        │陳雅惠（聲請簡易判│          │              │          │
│    │        │決處刑）擔任店員，│          │              │          │
│    │        │負責兌換代幣、洗分│          │              │          │
│    │        │兌換現金予客人，賭│          │              │          │
│    │        │博方式為以10元兌換│          │              │          │
│    │        │代幣1 枚，投幣開分│          │              │          │
│    │        │，最後以累積分數以│          │              │          │
│    │        │1:1 比例兌換現金。│          │              │          │
└──┴────┴─────────┴─────┴───────┴─────┘


司法院資訊處製作；財團法人民間司法改革基金會備份。
